【裁判字號】    97,裁,1448
【裁判日期】    970221
【裁判案由】    綜合所得稅
【裁判全文】
最  高  行  政  法  院  裁  定
                                     97年度裁字第01448號
上  訴  人  甲○○
被 上訴 人  財政部臺北市國稅局
代  表  人  凌忠嫄
上列當事人間綜合所得稅事件，上訴人對於中華民國96年10月11
日臺北高等行政法院96年度簡字第262號判決，提起上訴，本院
裁定如下：
    主  文
上訴駁回。
上訴審訴訟費用由上訴人負擔。
    理  由
一、按對於適用簡易程序之裁判提起上訴或抗告，須經最高行政
    法院許可，且該許可以訴訟事件所涉及之法律見解具有原則
    性者為限，行政訴訟法第235條定有明文。又所謂訴訟事件
    涉及之法律見解具有原則性，係指該事件所涉及之法律問題
    意義重大，而有加以闡釋之必要情形而言，如對於行政命令
    是否牴觸法律所為之判斷，或就同類事件所表示之法律見解
    與其他高等行政法院或本院所表示之見解互相牴觸，有由本
    院統一法律上意見或確認其意見之必要情形屬之。
二、本件上訴人係康群診所負責人，經財政部臺灣省北區國稅局
    所屬新莊稽徵所調帳查核，核定收入總額為新臺幣（下同）
    649萬2,479元、費用總額為543萬9,824元、執行業務所得額
    為105萬2,655元，通報被上訴人歸課上訴人92年度之執行業
    務所得，合併核定其92年度綜合所得總額為626萬8,292元，
    淨額為588萬2,105元，補徵稅額19萬5,383元。上訴人對執
    行業務所得部分不服，循序提起行政訴訟，遭原審判決駁回
    ，乃對原審判決上訴，上訴意旨略以：本件訴訟標的金額雖
    為19萬5,383元，然加上利息遠超過20萬元，早已逾越適用
    簡易判決之金額。另醫療之品項繁雜，須經專業解說方能知
    曉，惟本件未行言詞辯論，原審亦未依職權調查事實，即逕
    為判決，顯有不當。又本件之爭點在於財政部臺灣省北區國
    稅局不當剔除上訴人支出細目及其理由，而非購買憑證及發
    票，而財政部臺灣省北區國稅局存有最完整之憑證及發票電
    腦資料檔，原審當以予調閱云云。
三、本院按：「簡易訴訟程序之裁判得不經言詞辯論為之。」行
    政訴訟法第233條第1項定有明文。而本條規定，即是鑑於應
    適用簡易程序之訴訟事件，多屬簡易輕微之事件，如其事證
    明確者，自得不經言詞辯論而為裁判，以節勞費。本件上訴
    人係針對被補徵稅額19萬5,383元之處分，在原審提起行政
    訴訟，並不含加計利息部分；而行政訴訟法第229條第1項第
    1款所規定應適用簡易程序之核課稅額處分金額，復經司法
    院（92）院台廳行1字第23682號令增為20萬元，並自93年1
    月1日實施，故本件自屬應適用簡易訴訟程序之事件。並依
    上開所述，原審如認其事證已明，依上述行政訴訟法第233
    條第1項規定，即得無庸再調查證據而終結之，而此乃基於
    該條項所稱「得不經言詞辯論為之」之當然解釋，故上訴意
    旨關於此部分之指摘，自無所涉及之法律問題意義重大，有
    由本院加以闡釋必要之涉及法律見解原則性情事。此外之上
    訴意旨，無非係對原審之認定事實及證據取捨事項為指摘，
    更無所涉及之法律見解具有原則性情事。綜上所述，上訴意
    旨所指摘者，因無涉及法律見解之原則性，揆諸首開說明，
    上訴人之上訴，不應許可，其上訴難謂合法，應予駁回。
四、依行政訴訟法第249條第1項前段、第104條、民事訴訟法第
    95條、第78條，裁定如主文。
中    華    民    國    97    年    2     月    21    日
                    最高行政法院第二庭
                        審判長法官  高  啟  燦
                              法官  王  德  麟
                              法官  黃  合  文
                              法官  廖  宏  明
                              法官  楊  惠  欽
以  上  正  本  證  明  與  原  本  無  異
中    華    民    國    97    年    2     月    21    日
                              書記官  張  雅  琴


司法院資訊處製作；財團法人民間司法改革基金會備份。
